臺灣新北地方法院板橋簡易庭小額民事判決
110年度板小字第3614號
原      告  李佳憲  
被      告  陳素暖即民生寵物館



訴訟代理人  林鑫鋐  
上列當事人間請求損害賠償事件，本院於中華民國111年3月21日
言詞辯論終結，判決如下：
    主      文
被告應給付原告新臺幣肆萬零貳佰玖拾伍元，及自民國一一一年
年二月十二日起至清償日止，按週年利率百分之五計算之利息。
訴訟費用新臺幣壹仟元，其中新臺幣玖佰柒拾陸元由被告負擔。
本判決第一項得假執行。
    事實及理由
一、原告主張：兩造於110 年2 月18日簽立寵物買賣定型化契約
    書（下稱系爭契約），約定原告以新臺幣（下同）18,000元
    之代價向被告購買品種為柴犬（嗣取名為薯條）之寵物犬1
    隻（下稱系爭犬隻），被告於同年月23日交付原告系爭犬隻
    給原告。系爭犬隻於同年月27日就診，於同年月28日病毒性
    腸炎檢驗快篩呈陽性反應（下稱系爭疾病），於同年月1 日
    死亡。原告自購入至系爭犬隻過世共支出22,195元之醫療費
    用及喪葬費，並支出100元之晶片費用，另為處理系爭犬隻
    後事向請求他人代班而損失薪水970元，以上共23,235元(計
    算式700元+18,295元+1,200元+100元+970元=23,265元)，加
    計購入系爭犬隻支出之價金18,000元，被告應給付原告之損
    害賠償額為41,265元(計算式：18,000元+23,265元=41,265
    元）。爰依系爭契約、民法不完全給付之及物之瑕疵擔保之
    法律關係請求本院擇一判命被告給付損害賠償，並聲明：被
    告應給付原告41,265元，及自本訴狀繕本送達翌日起至清償
    日止，按週年利率百分之5計算之利息。
二、被告則以：依系爭租約如在保固範圍內有快篩陽性結果，可
    更換犬隻或賠償，惟醫療費用應由飼主即原告負責，並爭執
    薪資損失等語置辯。
三、不爭執事項：
㈠、被告於109年10月12日起至110年9月22日為民生寵物館之負責
    人。
㈡、兩造於110 年2 月18日簽立系爭契約，被告於同年月23日交
　　付原告系爭犬隻（見本院卷第25頁）。
㈢、系爭犬隻於同年月27日就診，於同年月28日病毒性腸炎檢驗
　　快篩呈陽性反應（即系爭疾病），於同年月1日死亡。
四、本件爭點
㈠、系爭犬隻於110年2月23日交付原告時是否罹患疾病而有瑕疵
    ？
　　查，原告主張被告於110年2月23日交付原告系爭犬隻後，原
    告於同年月25日因系爭犬隻嘔吐而送往青青動物醫院診治，
    嗣於同年月27日送往元氣動物醫院，翌日（28日）病毒性腸
    炎快篩呈陽性反應（即系爭疾病），經治療後於同年3月1日
　　不治等事實，業據其提出系爭契約、青青動物醫院估價單、
    快篩結果照片、元氣動物醫院診斷證明書、醫療同意書等件
    為證（見本院卷第25至30頁），且為被告所不爭執，參以系
    爭犬隻於交付之日即110年2月23日起第3日即同年月25日嘔
    吐；交付第4日即同年月26日前就梨型鞭毛蟲快篩呈陽性反
    應；於第6日同年28日系爭疾病快篩即呈陽性反應；於第7日
    即同年3月1日即死亡等節，有診斷證明書可稽（見本院卷第
    28頁），佐以被告訴訟代理人自承系爭犬隻交付原告前未注
    射任何疫苗（見本院卷第199頁），堪認系爭犬隻於110年2
    月23日交付原告時已存有梨型鞭毛蟲寄生於體內且罹患病毒
    性腸炎之瑕疵（下稱系爭瑕疵）。
㈡、原告是否合法解除系爭契約？
　　按出賣人應擔保其物於危險移轉時，具有其所保證之品質；
    買賣因物有瑕疵，而出賣人依前5條之規定，應負擔保之責
    者，買受人得解除其契約或請求減少其價金。但依情形，解
    除契約顯失公平者，買受人僅得請求減少價金，民法第354
    條第 2項、第359條分別定有明文。觀諸系爭契約第 3條第3
    項約定：系爭犬隻於交付後24小時帶往合格動物醫院進行檢
    查，如系爭犬隻經診斷患有發高燒、持續性下痢或嘔吐、肺
    炎病症，並經政府核定之合格動物醫院開立診斷證明書，被
    告應無條件收回系爭犬隻，並更換同值之幼犬1隻與原告；
    第3條第4項約定：...系爭犬隻帶回日起3日內罹患狂犬病..
    .、出血性腸炎、冠狀病毒性腸炎（即系爭疾病）及傳染性
    腹膜炎疾病，被告應無條件收回系爭犬隻，並更換同值之幼
    犬1隻與原告等內容（下稱系爭擔保條款，見本院卷第25頁
    ），足見被告於系爭契約以系爭擔保條款保證系爭犬隻於交
    付時具有未罹患系爭疾病等疾病而健康狀況良好之品質。查
    系爭犬隻於交付原告時存有梨型鞭毛蟲寄生於體內且罹患病
    毒性腸炎之之系爭瑕疵，業如前述。而被告既以系爭擔保條
    款擔保系爭犬隻於交付時無罹患系爭疾病之瑕疵，系爭犬隻
    確於交付原告時存有罹患病毒性腸炎之瑕疵，而屬欠缺被告
    保證之品質，衡以寵物店家以市價出售之犬隻，除有特殊情
    況（如消費者指定購買身障、患病之犬隻）外，應為未罹患
    疾病，健康狀況良好之犬隻，被告復未於簽立系爭契約前告
    知原告系爭犬隻存有系爭瑕疵，則原告依民法第359條，請
    求解除系爭契約，並未顯失公平，而原告業以起訴狀繕本送
    達被告為解除系爭契約之意思表示（見本院卷第193頁），
    本件起訴狀繕本已於111年2月11日送達被告，有本院送達證
    書可稽（見本院卷第179頁）。從而，系爭契約業經原告於1
    11年2月11日合法解除。
㈢、原告得否請求損害賠償？損害賠償之項目及數額？
  ⒈按因可歸責於債務人之事由，致為不完全給付者，債權人得
    依關於給付遲延或給付不能之規定行使其權利。因不完全給
    付而生前項以外之損害者，債權人並得請求賠償；買賣之物
    ，缺少出賣人所保證之品質者，買受人得不解除契約或請求
    減少價金，而請求不履行之損害賠償；出賣人故意不告知物
    之瑕疵者亦同，民法第227條及第360條分別定有明文。
  ⒉本件被告以系爭擔保條款擔保系爭犬隻於交付時應具有未罹
    患系爭疾病在內之其他疾病之健康品質，然系爭犬隻交付原
    告時存有系爭瑕疵，業如前述，依前揭規定，原告自得解除
    契約並請求損害賠償。茲就原告請求之損害賠償項目及數額
    析論如下：
　①請求返還價金部分
　　原告已給付被告系爭契約之價金18,000元，有系爭契約可稽
    （見本院卷第25頁），且被告就原告請求返還之價金數額亦
    不爭執（見本院卷第198頁），此部分之請求，核屬有據。
　②請求給付醫療費、喪葬費部分　
　　原告請求被告第1次醫療費2,700元、第2次診療費及喪葬費1
    8,295元、診斷證明書費1,200元、晶片費100元，業據原告
    提出估價單、元氣動物醫院免用統一發票收據等件為證（見
    本院卷第26頁；第31、32頁），而上開醫療費、喪葬費均與
    被告交付存有系爭瑕疵之系爭犬隻之行為間有因果關係，原
    告請求上揭醫療費、喪葬費共計22,295元(計算式：2,700元
    ＋18,295元＋1,200元＋100元＝22,295元），核屬有據。至被告
    抗辯醫療費用應由系爭犬隻飼主即原告自行負責，然系爭契
    約業經原告合法解除，系爭契約即溯及於兩造110年2月18日
    訂約時失其效力，原告自無庸支付系爭犬隻醫療費用，被告
    上揭所辯，委無可採。
　③請求工作損失部分
　　原告主張因處理系爭犬隻後事而請他人代班所生薪資損失97
    0元部分，固提出洛塔商行薪資換算表單為憑（見本院卷第3
    3頁），然上開事證僅得證明原告每月薪資數額，未能證明
    原告因系爭犬隻而無法工作而損失薪資，原告復未舉證證明
    系爭犬隻之罹患疾病、死亡與其薪資減損間具有因果關係，
    上開請求並為被告所爭執（見本院卷第198頁），則原告請
    求薪資損失970元部分，因與被告交付系爭犬隻間不具因果
    關係，核屬無據。
㈤、綜上，原告得依物之瑕疵擔保、債務不履行之法律關係請求
    被告返還價金 18,000元，並請求被告給付醫療費、喪葬費
    計22,295元，共計40,295元(計算式：18,000元＋22,295元＝4
    0,295元）；原告逾此部分之請求，則屬無據。
五、末按給付無確定期限者，債務人於債權人得請求給付時，經
    其催告而未為給付，自受催告時起，負遲延責任。其經債權
    人起訴而送達訴狀，或依督促程序送達支付命令，或為其他
    相類之行為者，與催告有同一之效力；遲延之債務，以支付
    金錢為標的者，債權人得請求依法定利率計算之遲延利息；
    應付利息之債務，其利率未經約定，亦無法律可據者，週年
    利率為5％，民法第229條第2項、第233條第1項前段及第203
    條分別定有明文。查原告所提民事起訴狀繕本於111年2月11
    日送達被告，有本院送達證書可佐（見本院卷第179頁），
    揆諸前揭說明，原告自得請求被告給付自該狀送達翌日即11
    1年2月12日起至清償日止，按週年利率5％計算之利息。
六、綜上所述，系爭犬隻於交付原告時存有梨型鞭毛蟲寄生於體
    內且罹患病毒性腸炎（即系爭疾病）之瑕疵，且系爭疾病為
    被告所擔保系爭犬隻於交付時不應存有之瑕疵，原告並依系
    民法第359條合法解除契約，則原告依民法第227條第2項請
    求被告給付40,295元，及自111年2月12日起至清償日止，按
    週年利率5％計算之利息，為有理由，應予准許；至原告逾此
    範圍之請求，為無理由，應予駁回。
七、本件事證已明，兩造其餘攻擊、防禦方法及舉證，經核於判
    決結果無影響，爰不逐一論列。　　
八、本件係就民事訴訟法第436條之8第1項訴訟適用小額程序所
    為被告敗訴之判決，爰依民事訴訟法第436條之20規定，職
    權宣告假執行。
九、訴訟費用負擔之依據：民事訴訟法第79條。本件訴訟費用額
    ，確定如後附計算書所示金額。
中　　華　　民　　國　　 111 　年　　6 　　月　　17　日
臺灣新北地方法院板橋簡易庭
                    法  官  吳孟竹
計   算   書
項        目        金   額（新臺幣）        備     註
第一審裁判費          1,000元      其中976元由被告
合        計          1,000元      負擔，餘由原告負擔。 

以上為正本係照原本作成。
如不服本判決，應於送達後20日內，向本院提出上訴狀並表明上
訴理由，如於本判決宣示後送達前提起上訴者，應於判決送達後
20日內補提上訴理由書（須附繕本）。
中　　華　　民　　國　　111 　年　　6 　　月　　17　　日
                              書記官  李庭君